臺灣高等法院刑事裁定
111年度抗字第941號
抗  告  人
即  受刑人  葉紘均（原名葉柏宏)


                    籍設臺北市○○區○○○路0段000號0樓（臺北○○○○○○○○○）
                    居臺北市○○區○○○路0段000號0樓（現於法務部○○○○○○○執行中）
上列抗告人即受刑人因聲請定其應執行刑案件，不服臺灣桃園地
方法院中華民國111年5月18日裁定（111年度聲字第1280號），
提起抗告，本院裁定如下：
    主  文
抗告駁回。                                              
    理  由
一、原裁定意旨略以：抗告人即受刑人葉紘均因詐欺案件，經原
    審法院、本院判處如附表所示之罪、刑確定，有本院被告前
    案紀錄表、附表所示之各刑事判決可稽。原審法院審核抗告
    人所犯如附表編號2至9所示之罪，均係於附表編號1所示之
    判決確定日期（民國107年8月29日）前為之，且原審法院為
    最後事實審法院，是認檢察官之聲請為正當，應予准許。爰
    考量抗告人如附表所示各刑之外部限制、各罪之法律目的、
    抗告人違反之嚴重性及貫徹刑法量刑公平正義理念之內部限
    制等情，定應執行刑3年2月等語。
二、抗告意旨略以：原審裁定固非無據，惟深究其理由後似尚有
    不全之處，我國刑法兼具報應主義及預防主義之雙重目的，
    故於量刑時，倘依抗告人之行為情狀處以適當徒刑，即足懲
    儆，並可達防衛社會者，自非不可依客觀犯行與主觀惡性兩
    者加以考量其情狀，要難僅以行為人犯罪次數作為定其應執
    行刑之刑期唯一標準，是考量犯罪時間之密接性及個人情狀
    ，定應執行刑較符合公平比例原則。望能給予抗告人公平公
    正之裁定，使其有改過自新的機會，爰請撤銷原裁定，更為
    最有利抗告人之裁定，俾利早日重返社會云云。
三、按數罪併罰之定應執行之刑，係出於刑罰經濟與責罰相當之
    考量，並非予以犯罪行為人或受刑人不當之利益，為一種特
    別的量刑過程。相較於刑法第57條所定科刑時應審酌之事項
    係對一般犯罪行為之裁量，定應執行刑之宣告，乃對犯罪行
    為人本身及所犯各罪之總檢視，除應考量行為人所犯數罪反
    應出之人格特性，並應權衡審酌行為人之責任與整體刑法目
    的及相關刑事政策，在量刑權之法律拘束性原則下，依刑法
    第51條第5 款之規定，採限制加重原則，以宣告各刑中之最
    長期為下限，各刑合併之刑期為上限，但最長不得逾三十年
    ，資為量刑自由裁量權之外部界限，並應受法秩序理念規範
    之比例原則、平等原則、責罰相當原則、重複評價禁止原則
    等自由裁量權之內部抽象價值要求界限之支配，使以輕重得
    宜，罰當其責，俾符合法律授與裁量權之目的，以區別數罪
    併罰與單純數罪之不同，兼顧刑罰衡平原則（最高法院100
    年度台上字第21號判決意旨參照）。是於個案之裁量判斷，
    除非有全然喪失權衡意義或其裁量行使顯然有違比例、平等
    諸原則之裁量權濫用之情形，否則即應尊重法官本於依法獨
    立審判之授權所為之量刑裁奪。另定應執行之刑，應由犯罪
    事實最後判決之法院檢察官聲請該法院裁定之，不能因犯罪
    之一部分所科之刑業經執行完畢，而認檢察官之聲請為不合
    法，予以駁回。至已執行部分，不能重複執行，應由檢察官
    於指揮執行時扣除之，此與定應執行刑之裁定無涉（最高法
    院110年度台抗字第1542號裁定要旨參照）。
四、經查：
　㈠本件抗告人因詐欺案件，經附表所示法院先後各判處如附表
    所示之刑，均經分別確定在案，且各罪均為附表編號1所示
    之罪裁判確定前所犯，有各該刑事判決書及本院被告前案紀
    錄表附卷可憑。另抗告人犯如附表編號1至3之罪，固已執行
    完畢，此有本院被告前案紀錄表可參，然揆諸前揭說明，其
    與附表編號4至9所示罪合於數罪併罰之要件，仍應就附表編
    號1至9所示之罪，合併定應執行刑。是原審法院就附表所示
    各罪定其應執行之刑，核屬正當。
　㈡附表所示之罪各宣告刑中之最長刑期為有期徒刑1年3月，各
    刑合併之刑期為有期徒刑10年1月（有期徒刑1年、1年2月、
    1年3月、1年1月、1年1月、1年1月、1年1月、1年2月、1年2
    月）；又附表編號1至2所示之罪，前經臺灣桃園地方法院10
    6年訴字第1025號定應執行刑1年4月後，附表編號1至2所示
    之罪復與附表編號3所示之罪，經本院109年度聲字第4639號
    刑事裁定定應執行刑1年10月確定，而附表編號4至9所示之
    罪，前經臺灣桃園地方法院108年度訴字第1013號刑事判決
    定應執行刑1年8月確定，是法院再為更定應執行刑時，亦應
    受已定應執行刑內部界限之拘束，即不得重於附表編號1至3
    所定之應執行刑（1年10月）與附表編號4至9所定之應執行
    刑(1年8月)之總和（有期徒刑3年6月），原審就附表各罪定
    其應執行有期徒刑3年2月，並未逾越刑法第51條第5款所定
    之外部界限，亦無逾越內部界限。原裁定於綜衡抗告人犯如
    附表所示各刑之外部限制、各罪之法律目的、抗告人違反之
    嚴重性及貫徹刑法量刑公平正義理念之內部限制等情為整體
    評價，給予適當酌減，並未悖於法律秩序之理念，符合法規
    範之目的，亦無違反公平、比例及罪刑相當等法律內部界限
    之情形，核屬法院裁量職權之適法行使，並無違誤。
　㈢抗告意旨陳稱原裁定似有理由上不全，請考量抗告人犯罪時
    間之密接性及個人情狀，更為公平且最有利抗告人之裁定云
    云。經查，本件附表所示各罪均為詐欺，犯罪時間為106年5
    月13至17日，惟抗告人於附表編號1至3、4至9所示之罪，於
    先前定執行刑均已考量前揭因素而定刑，並於本件定執行刑
    時成為內部界限，本次原審定執行刑時於內部界線內再予以
    定刑，是原審就定應執行刑之裁量權行使，既未逾越法律授
    予裁量權之目的，又無顯然濫用裁量權而違反公平原則之情
    形，亦不悖於罪刑相當原則，且未違反前述外部性及內部性
    界限，尚難遽指為違法，抗告人泛指原裁定定應執行刑似有
    理由上不全，自非可採。
五、綜上，原裁定並無濫用裁量權等違法或不當之處，抗告人執
    前詞提起抗告，為無理由，應予駁回。
據上論斷，應依刑事訴訟法第412 條，裁定如主文。
中　　華　　民　　國　　111 　年　　6 　　月　　30　　日
                  刑事第十六庭  審判長法　官 劉嶽承
                                      法　官 廖紋妤
                                      法　官 王耀興
以上正本證明與原本無異。
如不服本裁定，應於收受送達後五日內向本院提出再抗告狀。
                                      書記官 蘇佳賢
中　　華　　民　　國　　111 　年　　6 　　月　　30　　日